臺灣臺北地方法院民事裁定　　　　　　　100年度訴字第303號
原　　　告　OKANO ELE.
法定代理人　岡野勳
訴訟代理人　張克西律師
　　　　　　李岳洋律師
　　　　　　陳宏彬律師
被　　　告　岡賀股份有限公司
法定代理人　郭美足
被　　　告　陳鴻章
　　　　　　郭美秀
上三人共同
訴訟代理人　汪士凱律師
上列當事人間請求損害賠償事件，被告聲請命原告供訴訟費用之
擔保，本院裁定如下：
    主  文
原告應於本裁定送達後七日內，為被告供訴訟費用擔保金新臺幣
壹拾捌萬伍仟肆佰肆拾元。
    理  由
一、按原告於中華民國無住所、事務所及營業所者，法院應依被
    告聲請，以裁定命原告供訴訟費用之擔保；訴訟中發生擔保
    不足額或不確實之情事時，亦同；法院命原告供擔保者，應
    於裁定中定擔保額及供擔保之期間。定擔保額，以被告於各
    審應支出之費用總額為準。民事訴訟法第96條第1項、第99
    條分別定有明文。所謂被告於各審應支出之費用總額，係指
    法院預計被告於本案第一審至第三審訴訟程序中，可能支出
    各項訴訟費用之總額而言。又依民事訴訟法第466條之1、第
    466條之3規定，對於第二審判決上訴，上訴人應委任律師為
    訴訟代理人，第三審律師之酬金，為訴訟費用之一部，並應
    限定其最高額，其酬金支給標準，由最高法院擬訂報司法院
    核定之。再者「法院裁定律師酬金，應斟酌案情之繁簡、訴
    訟之結果及律師之勤惰，於下列範圍內為之。但律師與當事
    人約定之酬金較低者，不得超過其約定：一、民事財產權之
    訴訟，於訴訟標的金額或價額百分之三以下。但最高不得逾
    新臺幣五十萬元」。司法院公布之法院選任律師及第三審律
    師酬金核定支給標準第4條第1項第1款亦定有明文。是第二
    審及第三審之裁判費及第三審律師之酬金，均應屬上開定擔
    保額之範疇，殆無疑義。
二、聲請意旨略以：本件原告為外國法人，於中華民國無事務所
    及營業所，爰依民事訴訟法第96條、第99條、第466條之3規
    定，聲請裁定命相對人即原告為聲請人即被告提供訴訟費用
    之擔保等語。
三、查本件聲請人即被告主張相對人即原告為外國法人，於臺灣
    並無事務所及營業所登記，此為相對人即原告所不否認，惟
    以並無供擔保之必要抗辯，然原告起訴狀所載公司事務所地
    址為「東京都東久留米市金山町2-8-18」，且經本院依職權
    查詢經濟部商工登記資料公示查詢系統亦無原告公司登記資
    料，是故聲請人即被告既提出訴訟費用擔保之主張，依民事
    訴訟法第依民事訴訟法第96條第1項、第99條規定，應認被
    告之聲請為有理由。又本件原告起訴請求被告連帶給付之金
    額為日幣8,325,000元，依原告起訴時之日幣現金賣出匯率
    0.3666計算，本件訴訟標的價額應核定為3,051,945元，其
    第二審、第三審訴訟費用各為46,941元；第三審律師之酬金
    ，依前開規定，應參酌案情之繁簡、訴訟之結果及律師之勤
    惰，且不得逾訴訟標的金額3%，即不得逾91,558元（計算式
    ：3,051,9453%＝91,558.35），合計為185,440元（計算
    式：46,9412＋91,558＝185,440）。茲依前揭規定，裁定
    命相對人於本裁定送達後7日內提供擔保，逾期未提供者，
    則駁回其之訴。
三、依民事訴訟法第96條第1項、第99條第1項，裁定如主文。
中    華    民    國   100    年    3     月    2     日
                  民事第七庭    法  官  蘇嘉豐
以上正本係照原本作成。
如對本裁定抗告須於裁定送達後10日內向本院提出抗告狀，並繳
納抗告費新臺幣1,000元。
中    華    民    國   100    年    3     月    2     日
                                書記官  林鈞婷